臺灣高雄地方法院刑事判決　　　　　　　　　　　　九十一年度易字第一四五號
　　公　訴　人　臺灣高雄地方法院檢察署檢察官
　　被　　　告　丙○○
　　被　　　告　甲○○
右列被告因竊盜案件，經檢察官提起公訴（九十年度偵字第一六０九九號），本院判
決如左：
    主  文
丙○○共同竊盜，累犯，處有期徒刑伍月，如易科罰金，以佰元折算壹日。
甲○○共同竊盜，處有期徒刑肆月，如易科罰金，以佰元折算壹日。
    事  實
一、丙○○前因違反槍砲彈藥刀械管制條例，經台灣台南地方法院於八十四年九月十
    三日，以八十四年度訴字第一三二三號判處有期徒刑一年四月，緩刑五年確定，
    復因於緩刑期間另違反麻醉藥品管理管理條例案件，遭撤銷緩刑，於八十八年五
    月二十七日執行完畢；甲○○則因犯竊盜案件，經本院於八十八年十月三十日判
    處有期徒刑八月，緩刑三年確定（現仍在緩刑期間）。詎丙○○與甲○○二人均
    不知警惕，復共同基於為自己不法所有之意圖，於九十年八月二十五日五時三十
    分許，由丙○○駕駛其所有之車牌號碼七Ｍ—四九七七號自用小貨車搭載甲○○
    ，至高雄縣大社鄉嘉誠村食坑巷一三之二五號前，趁四下無人之際，竊取乙○○
    所有之鍍鋅鋼筋五百支，共計價值新台幣十萬元，得手後將之置於前開小貨車上
    ，欲載至他處販賣，為乙○○在高雄縣大社鄉○○路四０一巷旁發現後，當場報
    警查獲，並扣得鍍鋅鋼筋五百支。
二、案經高雄縣警察局仁武分局報告臺灣高雄地方法院檢察署檢察官偵查起訴。
    理  由
一、訊據被告丙○○及甲○○均坦承確有於右揭時、地搬運鋼筋等情不諱，惟均矢口
    否認有何竊盜犯行，辯稱其不知該批鋼筋是有人的云云。經查，右揭犯罪事實，
    業經被害人乙○○於警訊中指訴綦詳，又佐以卷附之現場相片四幀，該批鋼筋數
    量高達五百支，每支長度為三‧五公尺，係乙○○用以架設農田內之棚架，且全
    數整齊堆放在農地旁，並無使人誤認為廢棄物之可能，是被告二人所辯，顯屬事
    後卸責之詞，不足採信。此外，復有贓物認領保管單一紙在卷足憑，本件事證明
    確，被告二人之犯行，堪以認定。
二、核被告丙○○、甲○○二人所為，係犯刑法第三百二十條第一項之竊盜罪。被告
    二人就竊盜犯行，有犯意之聯絡與行為之分擔，為共同正犯。又查，丙○○前因
    違反槍砲彈藥刀械管制條例，經台灣台南地方法院以八十四年度訴字第一三二三
    號判處有期徒刑一年四月，於八十八年五月二十七日執行完畢。其於五年內再為
    本件犯行，為累犯，有台灣高等法院被告全國前案紀錄表在卷可參，應依刑法第
    四十七條之規定加重其刑。爰審酌被告二人不思以合法途徑獲取財物，竟共同為
    本件竊盜犯行，破壞社會治安，惟於被害人發現後即當場歸還，所犯情節尚非重
    大，且犯後坦承部分犯行，態度尚可等一切情狀，分別酌情量處如主文所示之刑
    ，並均諭知易科罰金之折算標準。
據上論斷，應依刑事訴訟法第二百九十九條第一項前段，刑法第二十八條、第三百二
十條第一項、第四十七條、第四十一條第一項，罰金罰鍰提高標準條例第一條前段、
第二條，判決如主文。
中      華      民      國      九十一      年    五    月    三十一    日
  臺灣高雄地方法院刑事第一庭
                                            審判長法  官  林  水  城
                                                  法  官  曾  逸  誠
                                                  法  官  謝  雨  真
右正本證明與原本無異。
如不服本判決，應於判決送達後十日內，向本院提出上訴狀。
                                                  書記官  陳  威  志
中    華    民    國      九十一      年      六      月      三      日
附錄本判決論罪之法條：
刑法第三百二十條第一項
意圖為自己不法之所有或第三人不法之所有，而竊取他人之動產者，為竊盜罪，處五
年以下有期徒刑、拘役或五百元以下罰金。
